【裁判字號】    99,訴,223
【裁判日期】    991224
【裁判案由】    清償債務
【裁判全文】
臺灣花蓮地方法院民事判決               99年度訴字第223號
原      告  中國信託商業銀行股份有限公司
法定代理人  辜松
訴訟代理人  陳端文
被      告  曾德貴即皇家樂器社.
上列當事人間請求清償債務事件，本院於中華民國99年11月15日
言詞辯論終結，判決如下：
    主      文
被告應給付原告新台幣745,499元，及自民國99年6月4日起至清
償日止，按週年利率12.88%計算之利息，並自民國99年7月5日起
至清償日止，其逾期在六個月以內者，按上開利率10%，逾期在
六個月以上者，就超過部份，按上開利率20%計算之違約金。
訴訟費用新台幣8,150元由被告負擔。
本判決於原告以新台幣248,500元供擔保後，得假執行。
    事實及理由
一、原告主張：被告曾德貴即皇家樂器社於民國93年09月22日邀
    同訴外人吳秋美為連帶保證人，向花蓮區中小企業銀行（下
    稱花蓮企銀）借款新台幣（下同）150 萬元，約定到期日為
    民國98年09月22日，利息按年利率12.88%計付；遲延給付時
    ，除依上開利率計息外，其逾期在六個月以內者，按上開利
    率10%，超過六個月以上者，就超過部份，按上開利率20%計
    付之違約金，並訂立借款契約乙紙為證。詎料被告未依約履
    行，本件借款除已獲償本金754,501 元及至99年6月3日止之
    利息外，其餘部分迄未受償。依授信約定書第5 條，本借款
    視為全部到期，被告應立即清償全部債務。查原告於96年9
    月8 日以合併方式概括承受花蓮企銀之資產、負債及營業，
    此有行政院金融監督委員會96年7月26日金管銀(六)字第09600
    285840號函在卷可稽，是花蓮企銀對被告前揭債權已由原告
    承受，為此提起本件訴訟，並聲明判決如主文所示。
二、被告同意原告之請求，僅以目前經濟有困難，希望可以按月
    繳交本息等語置辯。
三、經查，原告就其主張之事實，業據提出與所述相符之借款契
    約影本、授信約定書影本、放款帳戶還款交易明細、商業登
    記抄本正本等件為證，而被告自認原告請求，自堪信原告之
    主張為真正。雖被告辯稱經濟有困難，希望可以按月繳交本
    息云云，縱令被告所言屬實，亦僅係履行能力問題，不影響
    其依約所負之清償責任，被告應自行與原告協商還款方式，
    本院實無從斟酌並命為分期履行之判決。從而，原告依兩造
    間借款契約，請求被告曾德貴即皇家樂器社給付如主文第一
    項所示之金額、利息及違約金，為有理由，應予准許。
四、本件原告陳明願供擔保聲請假執行之宣告，經核並無不合，
    爰酌定相當之擔保金額准許之。
五、據上論結，原告之訴為有理由，依民事訴訟法第78條、第39
    0條第2項，判決如主文。
中    華    民    國    99    年    12    月    24    日
                        臺灣花蓮地方法院民事庭
                                法  官  劉雪惠
以上正本係照原本作成。
如不服本判決，應於送達後20日內，向本院提出上訴狀並表明上
訴理由，如於本判決宣示後送達前提起上訴者，應於判決送達後
20日內補提上訴理由書(須附繕本)。
如委任律師提起上訴者，應一併繳納上訴審裁判費。
中    華    民    國    99    年    12    月    24    日

                                書記官  陳蓮茹

司法院資訊處製作；財團法人民間司法改革基金會備份。
